【裁判字號】    92,小上,188
【裁判日期】    921212
【裁判案由】    履行契約
【裁判全文】
臺灣臺北地方法院民事裁定                        九十二年度小上字第一八八號
    上  訴  人  甲○○
    被  上訴人  乙○○即綠葉服.
右當事人間請求履行契約事件，上訴人對於中華民國九十二年九月十二日，本院台北
簡易庭九十二年度北小字第一０三二號第一審判決提起上訴，本院裁定如左：
    主      文
上訴駁回。
第二審訴訟費用新台幣壹仟伍佰元由上訴人負擔。
    理    由
一、按對於小額程序之第一審裁判之上訴或抗告，非以其違背法令為理由，不得為之
    ，民事訴訟法第四百三十六條之二十四第二項定有明文。依同法第四百三十六條
    之三十二第二項、第四百六十八條規定，判決不適用法規或適用不當者，為違背
    法令；而判決有同法第四百六十九條第一款至第五款情形之一者，為當然違背法
    令。是當事人提起上訴，如依民事訴訟法第四百三十六條之二十五規定，以小額
    程序之第一審判決有不適用法規或適用法規不當為理由時，其上訴狀或理由書應
    有具體之指摘，並揭示該法規之條項或其內容；若係成文法以外之法則，應揭示
    該法則之旨趣；倘為司法院解釋、或本院之判例，則應揭示該判解之字號或其內
    容；如以民事訴訟法第四百三十六條之三十二第二項、第四百六十九條第一款至
    第五款所列情形為理由時，其上訴狀或理由書，應揭示合於該條款之事實。上訴
    狀或理由書如未依此項方法表明，或其所表明者，顯與上開法條規定之情形不相
    合時，即難認為已對小額程序之第一審判決之違背法令有具體之指摘，其上訴自
    難認為合法，即屬不應准許，應予駁回，最高法院著有二十六年度鄂上字第二三
    六號判例，可資參照。
二、本件上訴理由略以：上訴人自民國八十三年起，經友人介紹陸續向被上訴人訂製
    服裝，其中分別於八十三年十一月、八十六年一月，八十九年八月間，購買黑絲
    絨布料、花布料、黑白套裝布料各一塊，惟被上訴人並未依約定時間內，完成服
    裝縫製，上訴人數經催討，均不獲理睬。嗣上訴人於催討未果之餘，乃寄發存證
    信函向被上訴人催告。詎被上訴人不但仍未履行契約，甚至為此辱罵上訴人等情
    事。是本件既經調解不成立，乃請求法院為裁判。
三、經查，本院細繹原審卷宗，上訴人於原審之主張，原審判決已予以審酌，是原審
    判決顯無違背法令之情形。至上訴人所提之上訴理由，亦僅為本件事實之陳述，
    並未表明原判決所違背之法令及具體內容，亦未表明依訴訟資料可認為原判決有
    違背法令之具體事實，揆諸前揭說明，應認其上訴為不合法，應予駁回。
四、據上論結，本件上訴為不合法，依民事訴訟法第四百三十六條之三十二第二項、
    第四百四十四條第一項、第七十八條，裁定如主文。
訴訟費用計算書
項      目                     金  額（新台幣）
第二審裁判費                   一五００元
中      華      民      國    九十二    年     十二     月     十二     日
                                 民事第六庭審判長法  官 林惠瑜
                                                 法  官 郭美杏
                                                 法  官 姜悌文
正本係照原本作成
本判決不得上訴
中      華      民      國    九十二    年     十二     月     十二     日
                                                 書記官 陳鳳瀴


司法院資訊處製作；財團法人民間司法改革基金會備份。
